最　高　行　政　法　院　裁　定　　　　　　　　　　九十三年度裁字第一○八號
　　上　訴　人　甲○○
　　訴訟代理人　乙○○
　　　　　　　　丙○○
　　被 上訴 人　經濟部智慧財產局
　　代　表　人　丁○○
右當事人間因商標評定事件，上訴人對於中華民國九十一年八月十四日臺北高等行政
法院九十年度訴字第五○九七號判決，提起上訴，本院裁定如左：
　　主  文
上訴駁回。
上訴審訴訟費用由上訴人負擔。
　　理  由
一、按對於高等行政法院判決上訴，非以其違背法令為理由，不得為之，行政訴訟法
    第二百四十二條定有明文。是對於高等行政法院判決上訴，若未具體說明原判決
    違背何項法令、不適用或如何適用不當之具體情事，即非主張原判決違背法令以
    為上訴理由，其上訴不應准許。
二、原審以：按商標圖樣「相同或近似於他人同一商品或類似商品之註冊商標者」，
    不得申請註冊，為系爭商標註冊時商標法第三十七條第十二款所明定。而衡酌兩
    商標是否近似，以具有普通知識、經驗之一般商品購買人於購買時施以普通所用
    之注意，有無混同誤認之虞判斷之，商標法施行細則第十五條第一項亦有明文。
    又商標圖樣在外觀、讀音或觀念上，其文字、圖形或記號近似，有足以引起一般
    消費者混同誤認之虞，即屬近似之商標。被上訴人以系爭註冊第八六二一三四號
    「ADIBO設計字」商標圖樣（附圖一）係由外文「ADI BO」所構成，與參加人聖
    捷甫實業有限公司據以評定之註冊第四六九八五一號「艾莉博ALIBOR」（附圖二
    ）、第七○七五七五號「ALIBOR及圖」商標圖樣上之外文「ALIBOR」相較，二者
    構成之多數字母Ａ、Ｉ、Ｂ、Ｏ排列相同，唱呼方式亦相彷彿，於異時異地隔離
    觀察及交易連貫唱呼之際，外觀及讀音上難謂無使人產生混淆誤認之虞，應屬近
    似商標；二者復均指定使用於衣服、靴鞋等同一或類似商品，自有首揭法條規定
    之適用，乃為申請評定成立之處分。上訴人不服，提起訴願，但查本件系爭「AD
    IBO設計字」商標圖樣係單純由外文「ADIBO」所構成，雖其字首字母「Ａ」呈「
    Λ」狀、「Ｂ」則呈「３」狀，惟一般消費者仍極易辨識其為外文 「ADIBO」，
    與據以評定商標圖樣上之外文「ALIBOR」相較，除第二字母分別為「Ｄ」與「Ｌ
    」略有不同及字尾「Ｒ」字母有無之區別外，其餘字母及排列順序均相同，於異
    時異地隔離觀察，外觀上實難謂無使一般消費者產生混淆誤認之虞，應屬近似之
    商標；又系爭商標之讀音與據以評定商標之讀音雖各為「'adi'bo」 「'ali'bor
    」，但二者於實際交易連貫唱呼之際，其讀音極相彷彿，有使一般消費者產生混
    滑誤認之虞，亦應屬近似之商標；二者復均指定使用於衣服、運動裝、休閒服裝
    及靴鞋等同一或類似商品，被上訴人所為申請成立之處分，洵無不合，訴願決定
    乃予維持。至於上訴人訴稱類似案件被上訴人亦有認兩商標外文不構成近似（中
    台評字第八九○一六一號商標評定書），而為申請不成之處分一節，核屬另案是
    否妥適之問題，依商標審查個案拘束原則，尚不得比附援引，執為本件系爭商標
    應准註冊之論據。再參酌參加人所主張，上訴人乃何茂體育用品有限公司之總經
    理，該公司為參加人在中國大陸地區之代理商，此有往來之書信及帳單可證，故
    上訴人知悉參加人首創「ALIBOR」商標使用，詎其先於西元一九九五年以「艾力
    柏及圖」商標，向中國商標局申請註冊，經主管機關以英文讀音及圖形近似，極
    易使消費者對商品產生混淆誤認，認為其註冊違反誠實信用原則，故裁定不予核
    准註冊；後於本件以「ADIBO設計字」商標向被上訴人申請註冊，其欲剽竊參加
    人之商標，使一般消費者對商品之製造商產生混淆之故意，昭然若揭等情，足見
    上訴人所訴本件應屬不近似商標，系爭商標之註冊當為有效云云，核非足取。上
    訴人訴請撤銷訴願決定及原處分，並無理由，乃予駁回上訴人於原審之訴。
三、上訴意旨謂：系爭商標之外觀經特殊圖形化設計，所呈現之態樣，除予人明晰之
    印象外，更與據爭商標有顯著的差異：而讀音部分，二商標皆有二個音節，二個
    音節中方有多達三個以上不同的發音，怎能謂二商標之讀音有近似之虞；觀念部
    分，因系爭商標為自創字，更無與據爭商標中之「ALIBOR」或「艾莉博（阿樂伯
    、艾力柏、艾麗博）」或圖形部分構成近似之可能。是以，系爭商標與據爭商標
    差異顯然，消費者於購買時施以普通所用之注意，即能見其差異，絕無生混淆誤
    認之可能，應屬不近似商標，系爭商標之註冊當為有效，被上訴人做成評定成立
    之處分、經濟部作成訴願駁回之決定，及原審法院作成上訴人之訴駁回之判決顯
    屬違法不當云云。經核僅屬依其個人主觀之見解，就原審法院證據取捨，認定事
    實之職權行使，指摘原判決不當。然對原判決究竟違背何項法令、不適用或如何
    適用不當之具體情事，則未詳加指明，揆之首揭說明，即非主張原判決違背法令
    以為上訴理由，其上訴自難認為合法，應予駁回。
四、依行政訴訟法第二百四十九條第一項前段、第一百零四條、民事訴訟法第九十五
    條、第七十八條，裁定如主文。
中　　華　　民　　國　　九十三　　　年　　　二　　　　月　　　十二　　　日
                    最 高 行 政 法 院  第 五 庭
                                審 判 長 法  官　　　徐　樹　海
                                         法  官　　　吳　錦　龍
                                         法  官　　　鄭　淑　貞
                                         法  官　　　林　家　惠
                                         法  官      林  茂  權
右  正  本  證  明  與  原  本  無  異
　　　　　　　　　　　　　　　　　　　　 法院書記官　陳　盛　信
中　　華　　民　　國　　九十三　　　年　　　二　　　　月　　　十三　　　日
